【裁判字號】    95,台上,1591
【裁判日期】    950330
【裁判案由】    偽造有價證券
【裁判全文】
最高法院刑事判決            九十五年度台上字第一五九一號
    上 訴 人  甲○○
上列上訴人因偽造有價證券案件，不服台灣高等法院台南分院中
華民國九十五年一月十九日第二審更審判決（九十四年度重上更
(二)字第五六二號，起訴案號：台灣台南地方法院檢察署八十七年
度偵字第一三四五號），提起上訴，本院判決如下：
    主  文
上訴駁回。
    理  由
按刑事訴訟法第三百七十七條規定，上訴於第三審法院，非以判
決違背法令為理由，不得為之。是提起第三審上訴，應以原判決
違背法令為理由，係屬法定要件。如果上訴理由狀並未依據卷內
訴訟資料，具體指摘原判決不適用何種法則或如何適用不當，或
所指摘原判決違法情事，顯與法律規定得為第三審上訴理由之違
法情形，不相適合時，均應認其上訴為違背法律上之程式，予以
駁回。本件原審經審理結果，認為上訴人甲○○偽造有價證券犯
行明確，因而撤銷第一審關於上訴人部分無罪之判決，改判依想
像競合犯、牽連犯從一重論處上訴人連續意圖供行使之用，而偽
造有價證券罪刑，已詳敘其調查、取捨證據之結果及憑以認定犯
罪事實之心證理由。並就上訴人否認之供詞及其所辯各語認非可
採，予以論述。上訴人於偵查及原審第一次更審審理時已坦承冒
用活會會員乙○○名義標取會款，並以戴女名義簽發本票交予其
餘活會會員，則原判決於理由內以上訴人冒標當時（民國八十五
年九月二十五日）有活會十七會，依渠所稱，該會採內標制，得
標會員須開立面額新台幣三萬元之本票予未得標會員，乃認上訴
人既告知其他活會員（乙○○除外）係由乙○○得標，則其對戴
女以外其他活會會員，除偽造卷附戴女名義之本票交予郭國華外
，亦同時偽造其餘十五紙戴女本票交予其他活會會員。並以乙○
○證稱上訴人告知該次會（指八十五年九月二十五日）係由林文
芳得標，且交付林文芳所簽發如原判決附表編號０１之本票，乃
認該紙卷附林文芳之本票同係上訴人所偽造、交付。此項論斷既
與論理及經驗法則無違，亦難認與卷證不符。至上訴人冒用乙○
○名義所偽造交付其他活會會員之本票，據上訴人於原審更審審
理時供稱因事後與其他會員達成和解，已將該些本票收回丟掉等
語，則縱使傳訊其他會員到庭，欲令提出原所持有偽造之乙○○
名義本票，亦勢無可能，然縱已乏各該偽造本票為證，要於上訴
人本件犯罪事實之認定並無影響，而原審未再傳訊其他活會會員
，為無益之調查，亦無證據調查職責未盡之違誤。是上訴意旨以
上情指摘原判決違背法令，核與法律規定得為第三審上訴理由之
違法情形，不相適合。而其餘上訴意旨，則係就屬原審採證認事
職權之適法行使及原判決已說明事項，徒憑自己見解，任意指為
違法，且仍為單純事實之爭辯，亦不能認係適法之第三審上訴理
由。依上揭說明，其上訴違背法律上之程式，應予駁回。原判決
認上訴人牽連犯刑法第三百三十九條第一項詐欺取財罪部分，核
屬刑事訴訟法第三百七十六條第四款所列不得上訴於第三審之罪
名，牽連之重罪（偽造有價證券罪）上訴既不合法，無從為實體
之判決，此輕罪部分亦無從適用審判不可分之原則，併為實體上
審判，亦應從程序上予以駁回。
據上論結，應依刑事訴訟法第三百九十五條前段，判決如主文。
中    華    民    國  九十五  年    三    月   三十   日
                      最高法院刑事第八庭
                          審判長法官  張  淳  淙
                                法官  張  春  福
                                法官  呂  丹  玉
                                法官  洪  昌  宏
                                法官  蔡  彩  貞
      本件正本證明與原本無異
                                      書  記  官
中    華    民    國  九十五  年    四    月    六    日
                                                  ｍ


司法院資訊處製作；財團法人民間司法改革基金會備份。
